臺灣高雄地方法院刑事判決　　　　　　　　　　　　　　九十年度訴字第三七六號
　　公　訴　人　臺灣高雄地方法院檢察署檢察官
　　被　　　告　戊○○
　　指定辯護人　本院公設辯護人　辛○○
　　被　　　告　壬○○
　　選任辯護人　戴國石
　　　　　　　　蔡吉記
右列被告等因違反槍砲彈藥刀械管制條例案件，經檢察官提起公訴（八十九年度偵緝
字第一一四四號及八十九年度偵字第一三三六六號）及檢察官移送併辦部分（九十年
度偵字第九六八六號及第一七三六五號），本院判決如左：
    主  文
戊○○共同連續未經許可，製造可發射子彈具有殺傷力之改造手槍，累犯，處有期徒
刑玖年，併科罰金新臺幣捌拾萬元，罰金如易服勞役，以罰金總額與陸個月之日數比
例折算。扣案如附表一（除編號一外）、二（除編號一外）所示之槍枝陸支、子彈玖
顆、附表三所示改造之半成品、附表四所示改造槍枝、子彈之工具及附表五所示之彈
殼，均沒收。又未經許可，持有可發射子彈具有殺傷力之改造手槍，累犯，處有期徒
刑壹年貳月，併科罰金新台幣參拾萬元，罰金如易服勞役，以罰金總額與陸個月之日
數比例折算。扣案如附表一編號一及附表二編號一所示之槍枝壹支及子彈伍顆，均沒
收。應執行有期徒刑拾年，併科罰金新台幣壹佰萬元，罰金如易服勞役，以罰金總額
與陸個月之日數比例折算。扣案如附表一、二所示之槍枝柒支、子彈拾肆顆、附表三
所示改造之半成品、附表四所示改造槍枝、子彈之工具及附表五所示之彈殼，均沒收
。
壬○○無罪。
    事  實
一、戊○○曾因違反槍砲彈藥刀械管制條例及麻醉藥品管理條例案件，經本院定應執
    行有期徒刑一年八月確定，於民國八十五年三月八日入監執行，於同年十一月二
    十一日假釋出獄，並於八十六年十月十六日假釋期滿，以執行完畢。詎其仍不知
    悔改，與其友人即姓名年籍不詳綽號為「阿貓」之成年男子，共同基於製造可發
    射子彈具有殺傷力之改造手槍之犯意聯絡，自八十九年四月初起，至同年月二十
    三日止，在戊○○位於高雄縣橋頭鄉○○村○○路八之一號住處之四樓，將仿奧
    地利ＧＬＯＣＫ廠一七型半自動手槍製造之玩具手槍，以換裝車通之金屬槍管改
    造成具發射子彈功能之方式，製造具有殺傷力之手槍一支（含紅外線瞄準器一組
    附彈匣二個），並於同時間在前揭住處，另以金屬彈殼加裝金屬彈頭之方式，製
    造具有殺傷力之土製子彈六顆，嗣於八十九年四月二十六日十八時許，為警當場
    扣得戊○○所有上開改造手槍一支（裝設紅外線瞄準器一組）、改造手槍半成品
    一支、彈匣二個、子彈成品六顆、手銬一副、彈簧八個、火藥三片、底火三粒、
    噴火器瓦斯灌一組、鉗子二支、起子四支、鑽尾二十支、電鑽二支、老虎鉗一支
    、小型熔爐一座、鋸子一支、游標卡尺一支、銼刀一支、管鉗一支、滑套二個、
    銅條六支、變電器一座等。
二、戊○○復另行起意，於不詳時間起，未經許可持有仿ＢＥＲＥＴＴＡ廠半自動手
    槍製造之金屬玩具手槍（該玩具手槍係以換裝土造金屬槍管改造而成，具發射子
    彈功能，而具有殺傷力之手槍一支，含彈匣二個），及具有殺傷力之子彈七顆（
    以玩具槍金屬彈殼加裝金屬彈頭改造而成，已試射二顆），並放置在其所租用之
    車牌號碼ＹＶ─一一五一號自小客車前座置物箱內，於八十九年六月十三日上午
    十二時三十分許，經警在停放在癸○○（另經公訴人為不起訴處分）位於高雄縣
    橋頭鄉○○村○○路三十五號住處前之上述自小客車內，當場查獲戊○○所有之
    上開手槍一支（含彈匣二個）、子彈八顆（其中七顆具有殺傷力，另一顆係已截
    斷之玩具金屬空彈殼與直徑九ｍｍ之土造金屬彈頭，公訴人誤為查獲九顆）及空
    彈殼一個等物。
三、戊○○復承繼上開製造槍枝及子彈之犯意，於九十年三月間，在高雄市大統百貨
    旁原宿廣場購買仿ＢＥＲＥＴＴＡ廠半自動手槍製造之金屬玩具手槍及轉輪手槍
    各一把及玩具子彈九顆，並至高雄縣橋頭鄉某五金行購買工業用火藥及底火，以
    將電鑽及挫刀改造槍管，彈簧改造成強力彈簧之方式，將該玩具手槍及轉輪手槍
    改造為可發射子彈之槍枝，同時將模型子彈加入工業火藥及底火外層用防水膠塗
    抹，改造成具有殺傷力之子彈，並放置在其所有之車牌號碼Ｐ三─０９０８號自
    小客車駕駛座墊下，旋於同年五月十七日十五時四十分許，經警在高雄縣橋頭鄉
    ○○街○路旁臨檢時，在上述自小客車內，當場查獲戊○○所有之前揭上半自動
    手槍一支、轉輪槍一支、改造子彈九顆、空彈殼八個及彈頭四個。
四、戊○○又承上開製造槍枝及子彈之犯意，於九十年二月間，在高雄縣路竹鄉下坑
    村車床工廠內，以上開製造方式製造具有殺傷力之玩具手槍及子彈，為警持公訴
    人核發之搜索票於九十年五月二十八日十三時三十分許，至丙○○位於高雄縣橋
    頭鄉○○路市場巷三十二號查獲戊○○所有之改造貝瑞塔九０手槍一枝（含彈匣
    一個）、子彈四顆、小型鑽床一臺、小型砂輪機二台、老虎鉗二支、電動手鑽二
    組、電動手提砂輪機一台、遠照燈一臺、鑽頭十一枝、火藥研磨器一組、榔頭一
    個、鉗子三支、銼刀六支、米達尺二支、小型鉋刀一具、子彈半成品七顆、彈頭
    二十三個、彈殼三十五個、底火一包、槍管二支、手槍護把二騙、槍機零件四只
    、彈頭緊密器一枝、銅條二支、擦槍用針車油一瓶、防彈衣一件，復於同日二十
    三時三十時分許，丙○○帶警至高雄縣岡山鎮五甲尾地區○○○路岡山收費站附
    近斜坡欄杆樹叢處起獲戊○○所有之改造Ｍ一六步槍一枝（含彈匣）、子彈三顆
    、改造海盜式掌心雷手槍一枝、子彈二顆、改造九０手槍一枝（含彈匣）及子彈
    四顆，而悉上情。
五、案經高雄縣警察局岡山分局報告臺灣地方法院檢察署檢察官偵查起訴及公訴人移
    送併案審理。
  理  由
壹、戊○○部分
一、訊據被告戊○○固坦承犯罪事實一、三及四所扣得之物品皆為其所有，惟矢口否
    認前揭物品為其所製造，並辯稱：第一次查扣的槍彈，係伊向綽號「阿貓」之男
    子所購買，第三及第四次查獲的槍彈，係伊向甲○○所購得云云；又被告戊○○
    對於犯罪事實二查扣之槍彈，則矢口否認為其所有，並辯稱：第二次查扣的槍彈
    是被告壬○○所有，伊不知道車上有槍彈云云。然查：
（一）犯罪事實一扣案之上開手槍、子彈、火藥及底火經送內政部警政署刑事警察局
      以性能檢驗法鑑驗結果：「一、送鑑改造手槍一枝（槍枝管制編號00000
      0000，含紅外線瞄準器一組及及附彈匣兩個），認係仿奧地利ＣＬＯＣＫ
      廠十七型半自動手槍製造之玩具手槍換裝車通之金屬槍管改造而成，滑套為金
      屬材質、槍身握把為塑膠材質，其擊發機械正常，認具殺傷力。二、送驗火藥
      參片，實係市售之玩具槍底火片。三、送驗底火參粒，係零點二二吋建築工業
      用空彈包（具底火、火藥），未具金屬彈頭，依現狀不具殺傷力。四、送驗子
      彈六顆，均係金屬彈殼加裝金屬彈頭（直徑約八點五至九ｍｍ）組合而成之土
    造子彈，採樣二顆試射結果均可擊發，認具殺傷力。」，有該局八十九年五月
      九日刑鑑第五六六九二號函一紙在卷可參。犯罪事實二扣案之手槍、子彈及石
      殼，經送該局以性能檢驗法、試射法鑑驗結果：「一、送鑑改造手槍壹枝（含
      彈匣二個、槍枝管制編號0000000000號），認係仿ＢＥＲＥＴＴＡ
      廠半自動手槍製造之金屬玩具手槍換裝土造金屬槍管而成，機械性能良好，認
      具殺傷力。二、送驗子彈八顆，鑑驗情形如下：１、壹顆，認係以截斷之玩具
      槍金屬彈殼與直徑約九ｍｍ之土造金屬彈頭。２、柒顆，認均係玩具槍金屬彈
      殼加裝直徑約之金屬彈頭改造而成，經試射二顆，均可擊發，認具殺傷力。
      三、送驗彈殼壹顆，認係玩具槍金屬空彈殼」等語，有該局八十九年六月二十
      三日刑鑑第七九一九七號函一紙在卷可參。犯罪事實三扣案之手槍、子彈、彈
      殼及彈頭，經送該局以性能檢驗法、試射法鑑驗結果：「一、送驗改造手槍壹
      支（槍枝管制編號0000000000號），認係仿ＢＥＲＥＴＴＡ廠半自
      動手槍製造之金屬玩具手槍更換土造金屬槍機及已貫通之土造金屬槍管而成，
      機械性良好，可供擊發子彈使用，認具殺傷力。二、送驗改造手槍壹支（槍枝
      管制編號0000000000號），認係仿轉輪手槍製造之金屬玩具手槍車
      通輪彈倉及槍管內阻鐵而成之改造玩具手槍，可供擊發子彈，認具殺傷力。三
      、送驗子彈九顆，認均係土造子彈，具直徑八點八ｍｍ金屬彈頭，採樣三顆試
      射，無法擊發，認均不具殺傷力。四、送驗空彈殼八顆，鑑驗如下：（１）四
      顆，認均係玩具金屬（具車鑿痕跡）。（２）四顆，認均係土造金屬彈殼。五
      、送驗彈頭四顆，認均係直徑約八點八ｍｍ之土造金屬彈頭」等語，有該局九
      十年五月三十日刑鑑第七三三九九號函一紙在卷可參。犯罪事實四扣案之手槍
      、子彈、彈殼及彈頭，經送該局以性能檢驗法、試射法鑑驗結果：「一、送驗
      ９０貝瑞塔改造手槍壹支（槍枝管制編號0000000000號），認係仿
      ＢＥＲＥＴＴＡ廠半自動手槍製造之玩具金屬手槍，換裝金屬槍管改造而成改
      造手槍，機械性良好，可擊發適用子彈，認具殺傷力。二、送驗９０子彈四顆
      ，認均係土造子彈（具直徑九ｍｍ之金屬彈殼），採樣一顆試射，可擊發，認
      具殺傷力。三、送驗彈匣一個，認係玩具金屬彈匣，可供上述之槍枝使用。四
      、送驗改造Ｍ１６長槍一枝（槍枝管制編號0000000000號），讓係
      仿ＣＯＬＴ廠步槍製造之金屬玩具槍，車通槍管內阻鐵改造而成之改造槍，可
      擊發適用子彈，認具殺傷力。五、送驗改造海盜式掌心雷一枝（槍枝管制編號
      0000000000號），認係仿德林吉雙管使槍製造之玩具手槍，車通槍
      管內阻鐵改造而成之改造手槍，機械性良好，可擊發適用子彈，認具殺傷力。
      六、送驗改造手槍九０手槍（槍枝管制編號0000000000號），認係
      仿ＢＥＲＥＴＴＡ廠半自動手槍製造之金屬玩具手槍，欠缺槍機、復進簧及復
      進簧桿，無法擊發子彈，依現狀，認不具殺傷力。七、送驗子彈九顆，鑑驗情
      形如下：（１）貳顆認均係玩具金屬彈殼加裝直徑約六ｍｍ之金屬彈頭，組合
      而成之改造子彈，採樣一顆試射，無法擊發，認不具殺傷力。（２）三顆，認
      均係土造步槍彈（具直徑約五點五ｍｍ之金屬彈殼），採樣一顆試射，可擊發
      ，認具殺傷力（３）四顆，認均係土造子彈，（具直徑九ｍｍ之金屬彈頭），
      採樣一顆試射，無法擊發，認不具殺傷力。」等語，此以該局九十年六月十四
      日刑鑑第七九五七三號函一紙在卷可參。
（二）雖被告戊○○辯稱第一次在伊家查獲之工具，僅是一般工具，並非可以改造槍
      彈之工具云云，然據證人吳美智即第一次查獲之員警到庭證稱：「查獲的這些
      物品，除了手銬、變壓器、起子以外，其他東西依我的判斷應該都是改造槍枝
      的工具。而且銅條已經都有切斷，而且有些甚至已經鑽孔，這是可以作為子彈
      。老虎鉗是為了固定銅條以方便鋸斷。游標卡尺是為了測量子彈的寬度，以方
      便把底火裝填進子彈內。銼刀是可以削子彈頭。小型熔爐應該是為了熔錫。電
      鑽、鑽尾是為了要鑽子彈或槍枝：：：」等語（見本院九十一年七月十八日訊
      問筆錄），是依證人之證詞，足徵被告戊○○所辯稱，顯非事實。佐以另據證
      人乙○○證稱第一次被查獲地點，平日係被告戊○○與其朋友出入之場所，且
      曾聽聞該處有聲響等語，其於警訊時證稱：「我小舅子戊○○於八十九年四月
      初起至八十九年四月二十三日止，經常在住處四樓，啟動機械改造槍械」、「
      我曾勸他夜間部不要製改造槍械，以免吵到家人」等語（見八十九年四月二十
      六日警訊筆錄），其於偵訊時證稱：「（被搜索到的槍枝子彈工具是誰的？）
      是戊○○的，天財長期住在此地：：：」等語（見八十九年四月十七日偵訊筆
      錄）、「（扣案物何人的？）戊○○與阿貓的，不是我的」、「八十九年四月
      初到八十九年四月十三日經常在該處改造槍械，我有勸他夜間不要動工」等語
      （見八十九年五月二十二日偵訊筆錄）；其於本院審理證稱：「：：：槍枝確
      實是柯某及他朋友的」、「（既然不常在家裡，如何知道槍枝是柯某及他朋友
      的？）因為柯某知道，我認識的朋友中有人有槍，柯某問我說可否幫他調到槍
      ：：：柯某也曾經告訴過我說，有一位『阿貓』也有帶他在高雄市○○路附近
      買過（指買模型槍）：：：」、「（你有否向柯某說過不要在夜間改造槍枝？
      ）我有問過他，他叫我不要理會我岳母的怨言」、「（為何於警訊時，說四月
      初起至四月二十三日止，柯某有改造槍枝？）因為那段時間，四樓開始發生聲
      音，所以我有特別注意」、「（當時四樓發出聲響時，柯某有否在四樓？）：
      ：：晚上有時如果我要施用時（指毒品），我就會到三樓要上四樓的樓梯間，
      就柯某，柯某就會在該處拿毒品給我。當時我都聽到四樓有聲響：：：每次晚
      上回去一定會聽到聲響」等語（見九十一年四月十七日訊問筆錄）、「：：：
      我有向柯某說你或你朋友不要在晚上改造槍枝，以免吵到人：：：」等語（見
      本院訊問筆錄）、「（四樓都是何人出入？）：：：平常柯某的朋友來的時候
      ，他們也會上去。我太太也有向我說過，被告都把東西散在四樓。我丈母也有
      告訴過被告不要在四樓發出這麼大的聲音。「阿貓」也曾經告訴過我，他現在
      有在幫柯某改造手槍：：：」等語（見本院九十一年七月十八日訊問筆錄），
      依證人乙○○之前開證詞，佐以第一次查獲時於被告戊○○住處四樓所扣案之
      工具，確實係製造槍彈之工具，倘如被告被告戊○○所辯稱第一次查獲的槍彈
      係向綽號「阿貓」之人購買，則為何會在被告戊○○住處四樓查獲製造槍彈之
      工具？復查獲改造之手槍半成品一支及子彈半成品六顆，被告戊○○所辯，顯
      係避重就輕之詞，不足採信。被告戊○○與綽號「阿貓」之男子共同製造槍彈
      第一次查獲之槍彈應以認定。
（三）又被告戊○○雖辯稱第二次查獲之槍彈係被告壬○○所有，非伊所有云云，然
      查：
    前揭車牌號碼ＹＶ─一一五一號自用小客車，確為被告戊○○所承租一事，業
      據被告戊○○供承在卷，雖被告戊○○辯稱上開自用小客車係被告壬○○於查
      獲前一天向伊借，當日是被告壬○○要將車開去癸○○家還伊云云。然被告戊○○對於當日伊是如何去癸○○家一事，前後供詞不一，其於偵訊時供稱：「
      （車租來都是你用？）是的，六月十二日借給壬○○，六月十三日他要還我車
      ，我就約壬○○將車開到癸○○家，我請王力申帶我去癸○○家用機車載我：
      ：：」等語（見八十九年度偵緝字第一一四四號八十九年七月七日偵訊筆錄）
      ，其於本院本院審理時供稱：「（八十九年六月，是何人帶你去癸○○的家？
      ）是庚○○帶我去的」、「（該車除了本件之外，有否開過到顏某處？）有。
      我常常去找顏某釣魚。壬○○是案發前一天，到我三德路向我借車。隔天約十
      點多時，他打電話到我家給我，說要把車子還我，我說我等一下要去顏某家，
      我叫他把車子開到顏某家，因為我要找顏某釣魚，約半個小時後，我打電話給
      庚○○，叫他帶我去顏某」等語（見本院九十一年三月二十七日訊問筆錄），
      是被告戊○○對於查獲當日（即八十九年六月十三日），到底是誰載伊去癸○○住處一事，前後詞不一。衡情，倘被告戊○○當日確係王力申或陳力騎車載
      伊去癸○○家，為何其對如此重要之事情，供詞前後如此之矛盾？佐以，前開
      自用小客車平日皆係被告戊○○所承租，倘如被告戊○○所稱被告壬○○係查
      獲當日向伊借車，並約定查獲當日要歸該車，則為何被告壬○○不將如此重要
      之槍彈隨身攜帶，反將之置於前座置物箱內？是被告壬○○辯稱不知道車上放
      有槍彈等語，應非虛構。
    又證人癸○○對於被告戊○○及被告壬○○是何事至其住處等情，前後證詞亦
      不一，其於警訊時證稱：「（黃某於何時將ＹＶ─一一五一號開至你家，所為
      何事？）於八十九年六月十三日十時許，黃於開車至我住宅前停放，進入我家
      要約我一同去釣魚」、「（黃員係幾人去你家？）係看見壬○○一人來而已，
      黃員並詢問我戊○○是否有來找你等語」等語（見八十九年六月十三日警訊筆
      錄），其於偵訊時證稱：「（他《指壬○○》那天去何事？）要來找天財後說
      借廁所，天財後來進來，我在整理地面，他們兩人不知道談何事：：：」、「
      （那天天財如何去？）我不知道是我先看到柏翔開車來，後來天財如何進來我
      不知」等語（見八十九年偵字第一三三六六號八十九年七月七日訊問筆錄）、
      「（當時有發現該租車？）有，但之前沒看過，那天是停放於路邊」、「（知
      不知道該車何人的？）不知，之前也沒有看過天財開過」等語（見八十九年偵
      字第一三三六六號八十九年七月十九日訊問筆錄），其於本院審理時證稱：「
      當日六月十三日，壬○○開車來我家，說要借廁所：：：我不知道戊○○來我
      家做什麼：：：」、「（為何到你家？）沒有其他事只是要借廁所」等語（見
      本院九十年三月八日訊問筆錄）、「（當時的經過情形？）當日車子是黃某開
      到我家，他們並沒有先到我家過夜。當日我只有看到黃某，他只是要向我借廁
      所，柯某如何過來，我就不知道。十二日有碰到柯某，當時有約要釣魚。他們
      所開的車，在十三日之前也沒有開到我家過」等語（見本院九十年四月二十六
      日訊問筆錄），是證人癸○○對於當日被告壬○○為何至其住處一事，先證稱
      二人有約定要釣魚，後改稱被告壬○○只是為了借廁所，又其被告戊○○為何
      至其住處一事，前後供詞亦不一，先辯稱不知道，後改稱是與被告戊○○約定
      好要去釣魚，佐以據證人丁○○即八十九年六月十三日查獲員警到庭證稱：「
      ：：：當時車子是停在顏某的門前廣場。十三日前一禮拜，我們就有去現場看
      過二次，都有看到該車在那裡出沒，但是沒有看到是何人所開的」等語（見本
      院九十年四月十一日訊問筆錄），是證人癸○○前揭證稱上開ＹＶ─一一五一
      號自用小客車，查獲當日是第一次停放於該處云云，顯非實情。故此，證人癸○○之證詞顯非可採，故其證稱當日並非被告壬○○與被告戊○○共同前來云
      云，尚難採信。
    按測謊鑑定，係依一般人在說謊時，會產生遲緩、緊張、恐懼、不安等心理波
      動現象，乃以科學方法，由鑑定人利用測謊儀器，將受測者之上開情緒波動反
      應情形加以紀錄，用以判別受測者之供述是否真實。故測謊鑑定，倘鑑定人具
      備專業之知識技能，所測試之問題及其方法又具專業可靠性時，該測謊結果，
      如就否認犯罪有不實之情緒波動反應，雖不能採為有罪之唯一證據，但非無證
      據能力，仍得供裁判之佐證，其證明力如何，事實審法院自得依職權自由判斷
      （最高法院九十年度台上字第五九三號判決意旨參照）。經本院依職權將被告
      戊○○安排至法務部調查局接受測謊，據該局函覆稱：「一、戊○○稱：（一
      ）、其不知車上查扣的槍彈是否為壬○○所有；（二）車上查扣得槍彈非其所
      有。上述問題經測試呈情緒波動之反應，研判有說謊」等語，見該局九十年十
      月十九日（９０）陸（三）字第九０一三三八九二號測謊報告書乙份附卷可佐
      ，依上開測謊報告，益徵被告戊○○辯稱前揭槍彈非其所有云云，要非可採。
    再者，據證人丁○○即當日查獲員警於本院審理時證稱：「（當日的查獲過程
      ？）當日我們拿到搜索票後，是因為之前有人檢舉，我們有去看過現場二次。
      我們到現場時，就直接進去搜索，進去時，柯某與顏某就往後跑，黃某坐在椅
      子上：：：」等語，另據證人己○○即亦為當日查獲之員警到庭證稱：「（當
      日你也有去現場？）有。現場情形與丁○○所述相同。我是從正門進去，丁○○是從後門，我進去時，黃某坐在客廳椅子上沒有跑，顏某及柯某有跑但被追
      上：：：」等語（均見本院九十年四月十一日訊問筆錄），依證人等之前開證
      詞，可知當時被告戊○○有逃跑之動作，然被告壬○○並無任何逃離動作，倘
      第二次查獲之槍枝非被告戊○○所有，為何被告戊○○心虛而逃離現場？益徵
      第二次查扣之槍彈，應係被告戊○○所持有。
（四）被告戊○○復辯稱第三次及第四次查獲之槍彈皆係伊向甲○○所購買，不是伊
      所製造，伊會在警局承認製造，是為了怕甲○○報復云云。惟查：
    被告戊○○於警訊時供稱：「（你是以何工具改造被查獲之槍彈《指犯罪事實
      三》？）是用電鑽、銼刀、老虎鉗研磨機一具及防水膠加以改造而成」、「（
      你改造完成之槍彈，共有多少？）我改造完成之手槍共七支《Ｍ１６長槍壹支
      、子彈五發、ＢＥＲＥＴＴＡ手槍四支、子彈三十發轉輪手槍壹支、子彈四發
      、手心雷壹支子彈二發》改造工具及材料同右」、「（你改造槍彈之過程為何
      ？）模型槍只需改造槍管及槍簧，槍管是用電鑽及挫刀加以改造，彈簧改換城
      強力彈簧，子彈是用模型但加入工業用子彈火藥及底火外層用防水膠塗抹而成
      」、「（你改造槍枝之用途？）我是居於好奇心而改造」等語（見九十年度偵
      字第九六八六號卷內附之九十年五月二十三日警訊筆錄），倘犯罪事實三所查
      獲之槍枝非被告戊○○所製造，為何被告戊○○於警訊時能將槍枝之製造過程
      描述如此之詳細？
    又被告戊○○於警訊時供稱：「（另經陳俊憲及丙○○帶領警方前往高雄縣岡
      山鎮嘉興里五甲尾地區，近中山高速公路岡山收費站附近斜坡欄杆樹叢裡又起
  獲《一》改造Ｍ一六步槍壹把《二》貝瑞塔九０手槍壹把《三》海盜式掌心雷
      手槍一枝及子彈等物，是何人所有？何人藏放？）是我的，我不知道何人寄放
      ，因我被貴單位查獲毒品時，王旗財及陳訊賓將我改造完成之改造《一》改造
      Ｍ一六步槍壹把《二》貝瑞塔九０手槍壹把《三》海盜式掌心雷手槍一枝及子
      彈等物拿走：：：」、「（王旗財及李訓賓為何要拿走你改造完成之步槍等槍
      械？）因為王旗財及李訓賓原本就很喜歡我改造好的槍械：：：」、「我原先
      就對槍械很大的興趣，後來自己買入模型槍並自己摸索。槍管係將鐵管以手電
      鑽慢慢鑽通，子彈係購入銅條，並將之切割一顆彈頭的份量，再將之磨成圓錐
      形。彈殼是購入模型槍所附贈的，火藥及底火係以將工業用火藥彈挾開後，將
      火藥及終於中藥言磨缽內，再以該火藥置於彈殼內，而彈頭則以快乾黏在彈殼
      上」等語（見九十年六月十四日警訊筆錄），佐以第四次被查獲時所扣得之小
      型鑽床一臺、小型砂輪機二台、老虎鉗二支、電動手鑽二組、電動手提砂輪機
      一台、遠照燈一臺、鑽頭十一枝、火藥研磨器一組、榔頭一個、鉗子三支、銼
      刀六支、米達尺二支、小型鉋刀一具、底火一包、彈頭緊密器一枝、銅條二支
      、擦槍用針車油一瓶等物，被告戊○○於警訊及本院審理時均坦承為伊所有，
      上開物品亦屬改造槍彈所需之工具，若被告戊○○僅係向證人甲○○購買扣案
      之槍彈，為何其會有上開改造槍彈所需之工具？且其於警訊時又坦承伊有改造
      之犯行？雖被告戊○○事後翻異其詞，辯稱係擔心甲○○報復伊，始坦承槍彈
      為伊所改造云云，衡情，被告戊○○係受過高中教育之人，且其有違反槍砲彈
      藥刀械管制條例之前科，其當知製造玩具手槍之犯行相當重，倘其確未為製造
      之犯行，為何其於警訊時坦承第三次及第四次查獲之槍彈皆為其所改造，是被
      告戊○○事後所辯，顯與常情有違。
    另據證人甲○○到庭證稱：「（被告於五月十七日所查獲的槍枝是否由你改造
      ？）我是從事螺絲加工，那些槍枝是柯某的朋友《丙○○》拿去我家寄放的。
      我沒有改造手槍。本件被告所查獲的東西，都不是我改造的：：：」等語（見
      本院九十一年三月七日訊問筆錄），益徵被告戊○○所辯，顯卸責之詞，不足
      此信。綜上所述，本件事證明確，被告戊○○犯行，應以認定。
二、核被告戊○○犯罪事實二所為，係犯槍砲彈藥刀械管制條例第十一條第四項未經
    許可持有可發射子彈具殺傷力之改造手槍罪及同條例第十二條第四項之未經許可
    持有子彈罪。被告同時持有上開槍彈，係一行為觸犯數罪名，為異種想像競合犯
    ，應從一重之未經許可持有可發射子彈具殺傷力之改造手槍罪論處。被告戊○○
    犯罪事實一、三及四部分所為，係犯槍砲彈藥刀械管制條例第十一條第一項未經
    許可製造可發射子彈具有殺傷力之玩具金屬手槍罪、第十一條第五項未經許可製
    造可發射子彈具有殺傷力之玩具金屬手槍未遂罪、第十二條第一項未經許可製造
    子彈罪、第十二條第五項未經許可製造子彈未遂罪。被告戊○○與綽號「阿貓」
    之成年男子二人間，就前揭犯罪事實一之犯行，有犯意之聯絡及行為之分擔，為
    共同正犯。又被告戊○○持有經改造槍枝、子彈之低度行為，均已為製造槍枝、
    子彈之高度行為所吸收，均不另論罪。被告戊○○先後多次改造完成玩具金屬手
    槍及改造未完成玩具金屬手槍之犯行，均時間緊接，犯罪構成要件相同，顯係基
    於概括之犯意反覆為之，為連續犯，應論以一較重之未經許可製造其他可發射子
    彈具有殺傷力之玩具金屬手槍既遂罪，並依法加重其刑。被告戊○○改造完成之
    子彈，及改造未完成之子彈部分，亦均時間緊接，犯罪構成要件相同，顯係基於
    概括之犯意反覆為之，為連續犯，應論以一較重之未經許可製造子彈既遂罪，並
    依法加重其刑。至移送併辦部分（九十度偵字第九六八六號及第一七三六五號）
    之被告戊○○於犯罪事實三及四所示之時地連續製造槍彈之犯行，雖未經公訴人
    提起公訴，惟此部分事實既與前開論罪部分有連續犯之裁判上一罪關係，為起訴
    效力所及，本院自得併予審酌。又公訴人雖未就製造手槍及子彈未遂罪部分事實
    提起公訴，然該部分事實與公訴人起訴之犯罪事實具有連續犯之裁判上一罪關係
    ，為起訴效力所及，本院自應併予審理，附此敘明。而被告戊○○一個連續製造
    行為所犯連續製造槍械、連續製造子彈罪，均係一行為觸犯數罪名，為想像競合
    犯，應從一重之連續未經許可製造可發射子彈具有殺傷力之玩具金屬手槍罪處斷
    。被告戊○○所犯連續製造槍枝、未經許可持有玩具手槍上開二罪，罪名不同，
    犯意各別，應分論併罰。再被告戊○○曾犯槍砲彈藥刀械管制條例及麻醉藥品管
    理條例案件，經本院定應執行有期徒刑一年八月確定，於八十五年三月八日入監
    執行，於同年十一月二十一日假釋出獄，並於八十六年十月十六日假釋期滿，以
    執行完畢等情，有台灣高等法院被告全國前案紀錄表一份附卷可稽，其於受有期
    徒刑之執行完畢後，五年以內再犯有期徒刑以上之本罪，為累犯，應依法加重其
    刑。被告同時有二種刑之加重事由，應依刑法第七十條之規定遞加其刑。爰審酌
    邇來台灣地區槍彈氾濫，不法之徒每每擁槍自重，輕則用之恐嚇勒索、欺壓善良
    ，重則持以搶劫、擄人勒贖、殺人，致使一般民眾聞槍色變，被告戊○○改造並
    持有數量龐大之槍、彈，足以嚴重破壞社會秩序，對治安造成之危害甚鉅及犯後
    仍飾詞卸責，態度不佳等一切情狀，各量處如主文所示之刑，罰金部分並諭知以
    罰金總額與六個月之日數比例折算，並定其應執行刑，以資懲儆。
三、至扣案附表一及二所示之改造槍枝及子彈，均為違禁物，應依刑法三十八條第一
    項第一款宣告沒收。扣案附表三、四及五所示之物，雖非屬槍砲、彈藥之主要組
    成零件或槍、彈成品違禁物，然均屬可供改造槍枝之用，業據被告戊○○供述為
    其所有，且供製造槍、彈犯罪所用或預備之物，均依刑法第三十八條第一項第二
    款之規定宣告沒收。至經擊發滅失之子彈、已擊發之彈殼及附表六所示物，均非
    違禁物，且非供犯罪所用及預備之物，自無庸為宣告沒收，均併此敘明。至扣案
    之手銬一副及防彈衣一件，非違禁物，且無證據證明為供本案犯罪所用之工具，
    故不另宣告沒收，附此述明。
五、又按槍砲彈藥刀械管制條例第十九條關於強制工作之規定，已於九十年十一月十
    四日經總統公布施行、並於同年月十六日生效之槍砲彈藥刀械管制條例修正案中
    刪除，被告戊○○犯罪時間雖在上開條文修正刪除生效前，然依刑法第二條第二
    項規定，應適用裁判時之法律，而裁判時槍砲彈藥刀械管制條例第十九條業既已
    刪除，爰不再予以適用，併此敘明。
貳、壬○○部分
一、公訴意旨略以：於八十九年六月十三日，被告戊○○與被告壬○○未經許可，而
    共同持有仿ＢＥＲＥＴＴＡ廠半自動手槍製造之金屬玩具手槍，換裝土造金屬槍
    管改造而成，具發射子彈功能，而具有殺傷力之手槍一支（含彈匣二個），及以
    玩具槍金屬彈殼加裝金屬彈頭改造而成，具有殺傷力之子彈七顆，並放置在戊○○租用之車牌號碼ＹＶ｜一一五一號自小客車前座置物箱內，旋於同日上午十二
    時三十分許，經警在停放在癸○○（另為不起訴處分）位於高雄縣橋頭鄉○○村
    ○○路三十五號住處前之上述自小客車內，當場查獲上開手槍一支、改造子彈九
    顆、空彈殼一個及彈匣二個，因認被告壬○○涉有槍砲彈藥刀械管制條例第十一
    條第四項罪嫌云云。
二、按犯罪事實應依證據認定之，無證據不得推定其犯罪事實。又不能證明被告犯罪
    者，應諭知無罪之判決，刑事訴訟法第一百五十四條、第三百零一條第一項分別
    定有明文。又認定不利於被告之事實，須依積極證據，苟積極證據不足為被告事
    實之認定時，即應為有利被告之認定，更不必有何有利之證據；另按事實之認定
    ，應憑證據，如未能發現相當證據，或證據不足以證明，自不能以推測或擬制之
    方法，為裁判基礎；且被告否認犯罪事實所持之辯解，縱屬不能成立，仍非有積
    極證據足以證明其犯罪行為，不能遽為有罪之認定；再按認定犯罪事實，所憑之
    證據，雖不以直接證據為限，間接證據亦包括在內，然無論直接或間接證據，其
    為訴訟上之證明，須於通常一般之人均不致於有所懷疑，而得確信其為真實之程
    度者，始得據之為有罪之認定，倘其證明尚未達到此一程度，而有合理性懷疑之
    存在時，即無從為有罪之認定，最高法院三十年上字第八一六號判例、四十年台
    上字第八六號判例、三十年上字第一八三一號及七十六年台上字第四九八六號判
    決分別著有明文可資參照。
三、公訴人認被告壬○○涉有違反槍砲彈藥刀械管制條例第十一條第四項罪嫌，主要
    係以證人丁○○及己○○之證詞，復有扣案之手槍一支及改造子彈九顆及彈匣二
    個為主要論據。訊據被告壬○○堅詞否認有何違反槍砲彈藥刀械管制條例之犯行
    ，並辯稱：八十九年六月十二日晚上，伊坐計程車過去癸○○家找戊○○，是戊○○叫伊過去，柯某叫伊開車，伊沒有向柯某借車，柯某是叫伊六月十三日早上
    載其從橋頭到旗山來回，伊不知道車上有槍彈等語。經查：如前所述，第二次被
    查獲之槍彈應係被告戊○○所有。佐以據證人丁○○及己○○之前開證詞，被告
    壬○○查獲當時未有任何逃離現場之行為，倘被告上開槍彈確為壬○○所持有或
    其知悉前開自用小客車上放置有槍彈，其應會有逃離行為。此外，經本院依職權
    將被告壬○○安排至法務部調查局接受測謊，據該局函覆稱：「二、壬○○稱：
    （一）車上查扣的槍彈是戊○○所有；（二）、車上查扣的槍彈非其所有，上述
    問題經測試無情緒波動之反應，研判未說謊」等語，此有前揭測謊報告書乙份附
    卷可佐，依上開測謊報告，益徵被告壬○○辯稱前揭槍彈非其所有等語，應為真
    實。再者，經本院依職權將當日（即八十九年六月十三日）查獲之改造手槍送法
    務部調查局是否有被告壬○○之指紋，據該局函覆稱：「送驗仿貝瑞塔手槍（槍
    枝管制編號Ｚ0000000000號）壹把及彈匣兩個經處理後，未發現清晰
    可供比對之指紋，致無法與柯、黃二人指紋比對」等語，此有該局九十年七月十
    三日（９０）陸（二）字第九０一三四二一五號鑑定通知書乙份在卷可佐，是亦
    無其他證據，足認前揭槍彈確為被告壬○○所有。綜上所述，本案公訴人用以證
    明被告壬○○犯罪之事證，尚未達於通常一般之人均不致於有所懷疑，而得確信
    其為真實之程度，此外，又查無其他證據足證被告壬○○有何公訴人所指之前開
    犯行，參諸前引刑事訴訟法及最高法院判例、判決意旨之說明，自應為被告壬○○無罪之諭知。
據上論斷，應依刑事訴訟法第二百九十九條第一項前段、第三百零一條第一項，槍砲
彈藥刀械管制條例第十一條第一項、第四項、第五項、第十二條第一項、第四項、第
五項，刑法第十一條前段、第二十八條、第五十六條、第五十五條、第四十七條、第
四十二條第三項、第三十八條第一項第一款、第二款、第五十一條第五款、第七款，
罰金罰鍰提高標準條例第二條，判決如主文。
本案經檢察官林俊傑到庭執行職務。
中      華      民      國    九十一    年      十      月      四      日
                                      臺灣高雄地方法院刑事第五庭
                                          審判長法  官    吳永宋
                                                法  官    林家賢
                                                法  官    張茹棻
右正本證明與原本無異。
如不服本判決，應於判決送達後十日內，向本院提出上訴狀。
                                                書記官    李忠霖
中      華      民      國    九十一    年      十      月      四      日
附表一：手槍
┌──┬───────────────────────────┬────┐
│編號│物品名稱                                              │  數量  │
├──┼───────────────────────────┼────┤
│一  │送鑑改造手槍一枝（槍枝管制編號0000000000號）│        │
│    │，認係仿ＢＥＲＥＴＴＡ廠半自動手槍製造之金屬玩具手槍換│  一枝  │
│    │裝土造金屬槍管而成，機械性能良好，認具殺傷力。（含彈匣│        │
│    │二個）                                                │        │
├──┼───────────────────────────┼────┤
│二  │送驗改造手槍一枝（槍枝管制編號0000000000號）│  一枝  │
│    │，認係仿ＢＥＲＥＴＴＡ廠半自動手槍製造之金屬玩具手槍更│        │
│    │換土造金屬槍機及已貫通之土造金屬槍管而成，認具殺傷力  │        │
├──┼───────────────────────────┼────┤
│三  │送驗改造手槍一枝（槍枝管制編號0000000000號）│  一枝  │
│    │，認係仿轉輪手槍製造之金屬玩具手槍車通輪彈倉及槍管內阻│        │
│    │鐵而成，認具殺傷力。                                  │        │
│    │                                                      │        │
├──┼───────────────────────────┼────┤
│四  │送驗改造手槍一枝（槍枝管制編號0000000000號）│  一枝  │
│    │，認係仿ＢＥＲＥＴＴＡ廠半自動手槍製造之玩具金屬手槍，│        │
│    │換裝金屬槍管改造而成，認具殺傷力。                    │        │
├──┼───────────────────────────┼────┤
│五  │送驗改造手槍一枝（槍枝管制編號0000000000號）│  一枝  │
│    │讓係仿ＣＯＬＴ廠步槍製造之金屬玩具槍，車通槍管內阻鐵改│        │
│    │造而成，認具殺傷力。                                  │        │
├──┼───────────────────────────┼────┤
│六  │送驗改造手槍一枝（槍枝管制編號0000000000號）│ 一枝   │
│    │，認係仿德林吉雙管使槍製造之玩具手槍，車通槍管內阻鐵改│        │
│    │造而成，認具殺傷力。                                  │        │
├──┼───────────────────────────┼────┤
│七  │送驗改造槍枝一枝（槍枝管制編號0000000000號）│一枝    │
│    │含紅外線瞄準器一組，及彈匣二個，認係仿奧地利ＣＬＯＣＫ│        │
│    │廠十七型半自動手槍製造之玩具手槍換裝車通之金屬槍管改造│       │
│    │而成，認具殺傷力。                                    │        │
└──┴───────────────────────────┴────┘
附表二：子彈
┌──┬───────────────────────────┬────┐
│編號│物品名稱                                              │  數量  │
├──┼───────────────────────────┼────┤
│一  │認均係玩具槍金屬彈殼加裝直徑約之金屬彈頭改造而成，經試│        │
│    │射二顆，認具殺傷力。                                  │  七顆  │
│    │                                                      │        │
│    │                                                      │        │
├──┼───────────────────────────┼────┤
│二  │送驗９０子彈四顆，認均係土造子彈（具直徑九ｍｍ之金屬彈│  四顆  │
│    │殼），採樣一顆試射，可擊發，認具殺傷力。              │        │
├──┼───────────────────────────┼────┤
│三  │認均係土造子彈（具直徑約五點五ｍｍ之金屬彈殼），採樣一│  三顆  │
│    │顆試射，可擊發，認具殺傷力                            │        │
│    │                                                      │        │
│    │                                                      │        │
├──┼───────────────────────────┼────┤
│四  │送驗子彈六顆，均係金屬彈殼加裝金屬彈頭（直徑約八點五至│  六顆  │
│    │九ｍｍ）組合而成之土造子彈，採樣二顆試射結果均可擊發，│        │
│    │認具殺傷力。                                          │        │
│    │                                                      │        │
└──┴───────────────────────────┴────┘
附表三：改造之半成品
┌──┬───────────────────────────┬────┐
│編號│物品名稱                                              │  數量  │
├──┼───────────────────────────┼────┤
│一  │改造半成品手槍                                     │一支    │
│    │                                                      │        │
├──┼───────────────────────────┼────┤
│二  │子彈九顆，認均係土造子彈，具直徑八點八ｍｍ金屬彈頭，採│九顆    │
│    │樣三顆試射，無法擊發，認均不具殺傷力。                │        │
├──┼───────────────────────────┼────┤
│三  │送驗改造手槍九０手槍（槍枝管制編號0000000000│一枝    │
│    │號），認係仿ＢＥＲＥＴＴＡ廠半自動手槍製造之金屬玩具手│        │
│    │槍，欠缺槍機、復進簧及復進簧桿，無法擊發子彈，依現狀，│        │
│    │認不具殺傷力。                                        │        │
├──┼───────────────────────────┼────┤
│四  │認均係玩具金屬彈殼加裝直徑約六ｍｍ之金屬彈頭，組合而成│二顆    │
│    │之改造子彈，採樣一顆試射，無法擊發，認不具殺傷力。    │        │
│    │ │        │
├──┼───────────────────────────┼────┤
│五  │認均係土造子彈，（具直徑九ｍｍ之金屬彈頭），採樣一顆試│四顆    │
│    │射，無法擊發，認不具殺傷力。                          │        │
│    │                                                      │        │
├──┼───────────────────────────┼────┤
│六  │子彈半成品                                            │六十五顆│
│    │                                                      │        │
└──┴───────────────────────────┴────┘
附表四：工具
┌──┬───────────────────────────┬────┐
│編號│物品名稱                                              │  數量  │
├──┼───────────────────────────┼────┤
│一  │底火，實係零點二二吋建築工業用空彈包（具底火、火藥），│三粒    │
│    │未具金屬彈頭，依現狀不具殺傷力。                      │        │
│    │                                                      │        │
│    │底火                                                  │一包    │
├──┼───────────────────────────┼────┤
│二  │彈簧                                                  │八個    │
│    │                                                      │        │
├──┼───────────────────────────┼────┤
│三  │噴火氣瓦斯罐                                          │一組    │
│    │                                                      │        │
├──┼───────────────────────────┼────┤
│四  │鉗子                                                  │五支    │
│    │                                                      │        │
├──┼───────────────────────────┼────┤
│五  │起子                                                  │四支    │
├──┼───────────────────────────┼────┤
│六  │鑽尾                                                  │二十支  │
│    │                                                      │        │
├──┼───────────────────────────┼────┤
│七  │電鑽                                                  │四支    │
├──┼───────────────────────────┼────┤
│八  │老虎鉗                                                │三支    │
├──┼───────────────────────────┼────┤
│九  │小型熔爐                                              │一座    │
├──┼───────────────────────────┼────┤
│十  │鋸子                                                  │一支    │
├──┼───────────────────────────┼────┤
│十一│游標卡尺                                              │一支    │
├──┼───────────────────────────┼────┤
│   │銼刀                                                  │八支    │
│十二│                                                      │        │
├──┼───────────────────────────┼────┤
│十三│管鉗                                                  │一支    │
│    │                                                      │        │
├──┼───────────────────────────┼────┤
│十四│滑套                                                  │二個    │
│    │                                                      │        │
├──┼───────────────────────────┼────┤
│十五│銅條                                                  │八支    │
│    │                                                      │        │
├──┼───────────────────────────┼────┤
│十六│變電器                                                │一座    │
│    │                       │        │
├──┼───────────────────────────┼────┤
│十七│火藥                                                  │三片    │
│    │                                                      │        │
│    │                                                      │        │
├──┼───────────────────────────┼────┤
│十八│小型鑽床、小型砂輪機、電動手提砂輪機                  │各一台  │
│    │                                                      │        │
├──┼───────────────────────────┼────┤
│十九│遠照燈                                                │一台    │
│    │                                                      │        │
├──┼───────────────────────────┼────┤
│二十│鑽頭                                                  │十支    │
│    │                                                      │        │
├──┼───────────────────────────┼────┤
│二一│榔頭                                                  │一枝    │
│    │                                                      │        │
├──┼───────────────────────────┼────┤
│二二│擦槍用針車油                                          │一瓶    │
│    │                                                      │        │
├──┼───────────────────────────┼────┤
│二三│米達尺                                                │二支    │
│    │                                                      │        │
├──┼───────────────────────────┼────┤
│二四│小型鉋刀                                              │一具    │
│    │                                                      │        │
├──┼───────────────────────────┼────┤
│二五│槍管                           │二支    │
│    │                                                      │        │
├──┼───────────────────────────┼────┤
│二六│手槍護把                                              │二片    │
│    │                                                      │        │
├──┼───────────────────────────┼────┤
│二七│槍機零件                                              │四只    │
│    │                                                      │        │
├──┼───────────────────────────┼────┤
│二八│彈頭緊密器                                            │一枝    │
│    │                                                      │        │
└──┴───────────────────────────┴────┘
五、彈殼
┌──┬───────────────────────────┬────┐
│編號│物品名稱 │  數量  │
├──┼───────────────────────────┼────┤
│一  │送鑑空彈殼四顆，認均係土造金屬空彈殼。                │  四顆  │
├──┼───────────────────────────┼────┤
│二  │送驗空彈殼四顆，認均係玩具金屬彈殼（具車鑿痕跡）      │  四顆  │
│    │                                                      │        │
├──┼───────────────────────────┼────┤
│三  │送驗彈頭四顆，認均係直徑約八點八ｍｍ之土造金屬彈頭    │  四顆  │
│    │                                                      │        │
└──┴───────────────────────────┴────┘
附表六：犯罪事實二所查獲之其他物品
┌──┬───────────────────────────┬────┐
│編號│物品名稱                                              │數量    │
│    │                                                      │        │
├──┼───────────────────────────┼────┤
│一  │送驗彈頭一顆，認係玩具槍金屬彈顆                      │一顆    │
├──┼───────────────────────────┼────┤
│二  │送驗子彈一顆，認係以截斷之玩具金屬彈殼與直徑九ｍｍ之土│一顆    │
│    │造金屬彈頭                                            │        │
└──┴───────────────────────────┴────┘
附錄本判決論罪科刑法條全文：
槍砲彈藥刀械管制條例第十一條
未經許可，製造、販賣或運輸第四條第一項第一款所稱其他可發射金屬或
子彈具有殺傷力之各式槍砲者，處五年以上有期徒刑，併科新臺幣一千萬
元以下罰金。
未經許可，轉讓、出租或出借前項所列槍砲者，處三年以上十年以下有期
徒刑，併科新臺幣七百萬元以下罰金。
意圖供自己或他人犯罪之用，而犯前二項之罪者，處無期徒刑或七年以上
有期徒刑，併科新臺幣一千萬元以下罰金。
未經許可，持有、寄藏或意圖販賣而陳列第一項所列槍砲者，處一年以上
七年以下有期徒刑，併科新臺幣七百萬元以下罰金。
第一項至第三項之未遂犯罰之。
槍砲彈藥刀械管制條例第十二條
未經許可，製造、販賣或運輸子彈者，處一年以上七年以下有期徒刑，併
科新台幣五百萬元以下罰金。
未經許可，轉讓、出租或出借子彈者，處六月以上五年以下有期徒刑，併
科新台幣三百萬元以下罰金。
意圖供自己或他人犯罪之用，而犯前二項之罪者，處三年以上十年以下有
期徒刑，併科新台幣七百萬元以下罰金。
未經許可，持有、寄藏或意圖販賣而陳列子彈者，處五年以下有期徒刑，
併科新台幣三百萬元以下罰金。
第一項至第三項之未遂犯罰之。
